【裁判字號】    91,易,3349
【裁判日期】    920129
【裁判案由】    家暴傷害
【裁判全文】
臺灣板橋地方法院刑事判決                        九十一年度易字第三三四九號
    公  訴  人  臺灣板橋地方法院檢察署檢察官
    被      告  乙○○  男  四.
右列被告因家庭暴力之傷害案件，經檢察官提起公訴（九十一年度偵緝字第一一四六
號），本院判決如左：
    主  文
乙○○傷害人之身體，處拘役肆拾日，如易科罰金以佰元折算壹日。
    事  實
一、乙○○與甲○○係夫妻，為家庭暴力防治法所規定之家庭成員，平日感情不睦，
    民國九十一年四月三日下午五時許，在臺北市○○○路十五號公園女廁旁，因甲
    ○○向乙○○詢問離婚之事，並提及欲索討其代償之款項，引起乙○○不悅，乙
    ○○竟萌生傷害之犯意，先抓住甲○○之左手，旋再抓住甲○○左頸部，又朝甲
    ○○頸部毆打一拳，致甲○○受有左頸部抓傷之傷害。
二、案經甲○○訴由臺北市政府警察局中山分局報請臺灣板橋地方法院檢察署檢察官
    偵查起訴。
    理  由
一、訊據被告乙○○矢口否認有何傷害犯行，辯稱：是日甲○○一直要伊還錢，但該
    筆錢係伊透過伊母親名下房屋貸款所得，貸得之款項亦存放於甲○○銀行帳戶內
    ，實無要求伊還錢之理，伊欲離開，甲○○拉伊不讓伊走，伊就跟甲○○推擠，
    才會造成抓傷云云。經查，右揭事實業據告訴人甲○○指訴綦詳，且有卷附之財
    團法人國泰綜合醫院內湖分院九十一年四月三日出具之驗傷診斷書乙紙載明告訴
    人左頸部受有抓傷可資為憑，復參以被告既不否認與告訴人發生拉扯，已見前述
    ，則被告對於因拉扯可能導致告訴人受傷乙節，顯有預見之可能性，被告本此預
    見，猶仍執意為之，即使告訴人因此受傷，亦在所不惜，難謂無傷害之故意，從
    而，事證明確，被告傷害犯行洵堪認定。
二、被告與告訴人係夫妻，依家庭暴力防治法第三條第一款之規定，為家庭成員，核
    被告所為，係犯刑法第二百七十七條第一項之傷害罪。爰審酌被告與告訴人係夫
    妻關係，竟因細故加以傷害，惟告訴人所受傷勢尚屬輕微，暨被告之素行狀況、
    犯罪動機、目的、手段及犯罪後態度等一切情狀，量處如主文所示之刑，並諭知
    易科罰金之折算標準。
三、公訴意旨另以：被告乙○○於九十年十二月六日凌晨零時許，在臺北縣板橋市海
    德公園，基於傷害之犯意，徒手毆打告訴人甲○○，致告訴人受有左大腿前側瘀
    腫二處各三乘二公分之傷害，因認被告此部分亦涉有刑法第二百七十七條第一項
    之傷害罪嫌。按犯罪事實應依證據認定之，無證據不得推定其犯罪事實，刑事訴
    訟法第一百五十四條定有明文。本件公訴意旨認被告此部分涉有刑法第二百七十
    七條第一項之傷害罪嫌，無非係以告訴人之指訴及財團法人國泰綜合醫院內湖分
    院九十年十二月九日出具之驗傷診斷書乙紙為據。訊據被告堅詞否認有何傷害犯
    行，辯稱：十二月六日伊並無到海德公園，並未傷害甲○○等語。經查，告訴人
    於警訊時雖指稱「於九十年十二月六日晚上十二時許在臺北縣板橋市海德公園，
    我丈夫乙○○因我口氣不對就用腳踢我左大腿受傷」，但其嗣於本院調查時，則
    改口稱：海德公園的事應該是六日下午差不多四時發生的，被告拿一顆大石頭砸
    向我，丟不中，又拿小石頭再丟我，我身上沒有受傷，但我受到很大的驚嚇云云
     (見本院九十一年十二月十八日訊問筆錄) ，則公訴人指被告於九十年十二月六
    日凌晨零時許在板橋市海德公園傷害告訴人，即難認係真實。又，告訴人就其受
    傷之地點，雖改稱：是在十二月六日凌晨十二點收攤位的時候，他踢我，我們攤
    位在板橋市○○街五十巷九十弄八號前面，那是擺滷位的攤子云云，但因被告隨
    後表示攤位應是位在民治街一二一號前，告訴人竟旋又改口：他是在我們家松柏
    街門口踢我的，攤子在民治街云云 (見本院九十一年十二月十八日訊問筆錄) ，
    準此，告訴人先後之指述不一，顯有瑕疵，尤難遽以採信。況且，上開驗傷診斷
    書雖記載告訴人受有左大腿前側瘀腫二處各三╳二公分、二╳二公分之傷害，惟
    上開驗傷診斷書已載明係九十年十二月九日所檢驗之傷勢，是亦難憑此而認告訴
    人指其九十年十二月六日受傷乙節為實在。此外，復查無其他積極證據足資證明
    被告涉有此部分之傷害犯行，此部分不能證明被告犯罪，然因公訴意旨認與前述
    科刑部分有連續犯之裁判上一罪關係，基於審判不可分原則，爰不另為無罪之諭
    知，併此敘明。
據上論斷，應依刑事訴訟法第二百九十九條第一項前段，刑法第二百七十七條第一項
、第四十一條第一項前段，罰金罰鍰提高標準條例第一條前段、第二條，判決如主文
。
本案經檢察官郭緯中到庭執行職務。
中      華      民      國    九十二    年      一      月    二十九    日
                                臺灣板橋地方法院刑事第五庭
                                    法  官    戴   嘉   清
右正本證明與原本無異
如不服本判決應於送達後十日內向本院提出上訴狀
                                    書記官    陳   春   銘
中      華      民      國  九十二    年      二      月      六      日


司法院資訊處製作；財團法人民間司法改革基金會備份。
